臺灣高雄地方法院刑事判決　　　　　 94年度交簡上字第206號
上　訴　人　丙○○
上列上訴人即被告因業務過失傷害案件，不服民國94年8 月19日
本院交通法庭94年交簡字第210 號第一審判決（聲請簡易判決處
刑案號：93年度偵緝字第2130號）提起上訴，本院管轄之合議庭
判決如下：
    主  文
上訴駁回。
丙○○緩刑貳年。
    事  實  及  理  由
一、本案經本院審理結果，認第一審判決之認事用法及量刑均無
　　不當，應予維持，並引用附件第一審判決書記載之事實、證
  　據及理由。
二、上訴意旨略以：本件業務過失傷害，伊雖有超速，然係被害
    人未載安全帽，及在禁止穿越路段，跨越道路行駛之重大過
    失所造成，又伊亟思與告訴人和解，然告訴人索價高達150
    萬元，伊為單親家庭，經濟上無力負擔，致和解不成，請求
    給予緩刑等語。
三、訊據被告對其違規超速致告訴人受傷之事實，於本院審理中
    業已坦承不諱，核與告訴人於警詢、偵查中指訴之情節相符
    。此外，並有道路交通事故調查報告表(一)(二)、道路交通事故
    現場圖、高雄縣警察局交通隊偵訊筆錄、事故現場暨車損相
    片、被告之駕駛執照、阮綜合醫院診斷證明書，在卷可稽 (
    發查卷第16、17頁、第33至40頁)。 又依上開現場圖所示，
    被告所駕駛之大貨車肇事時留下右煞車痕長27.6公尺，參照
    交通部修正公布之「汽車煞車距離、行車速度及道路摩擦係
    數對照表」所載數據，可認定被告當時行車速度已超過每小
    時65公里以上 (現場限速60公里)， 復依台灣省高屏澎區車
    輛行車事故鑑定委員會鑑定結果，亦認被告駕駛大貨車超速
    行駛為肇事次因，有上開鑑定報告書附卷可參 (見本院卷第
    43頁)， 足認被告之自白與事實相符，本件事證明確，被告
    犯行堪可認定。
四、次按機器腳踏車行駛之車道及轉彎，應依標誌或標線之規定
    行駛，道路交通安全規則第99條第1 項定有明文。又分向限
    制線，用以劃分路面成雙向車道，禁止車輛跨越行駛，並不
    得迴轉。本標線為雙黃實線，線寬及間隔均為10公分，道路
    交通標誌標線號誌設置規則第165 條亦定有明文。查，案發
    地點之鳳農市場大門出口處前之五甲一路係劃有雙黃線之分
    向限制線路段，有上開交通道路交通事故調查報告表、現場
    圖及現場照片可按，應堪認定。另被告於原審供稱告訴人係
    自鳳農市場大門出口處斜向橫越五甲一路等語，核與告訴人
    甲○○○於警詢中指稱：「我是從鳳農市場出來，行駛五甲
    一路，車子後籃子就被撞」 (見發查卷第12頁)等 語相符，
    應認告訴人對本件車禍事故之發生亦與有在劃有分向限制線
    而禁止穿越之路段，跨越道路行駛之過失。參以上揭鑑定意
    見書亦認定：告訴人甲○○○駕駛輕機車（該意見書誤載為
    重機車）為肇事之主因，又告訴人雖因本次車禍傷及頭部，
    但其於警詢中已自承：「無駕照」；「未戴安全帽」等語（
    見發查卷第12頁背面)， 因此足證就本件車禍之發生及被害
    人損害之擴大，被害人之責任明顯大於被告，至為明確。
五、末查，丙○○領有合格之職業聯結車駕駛執照，亦係宇嘉交
    通有限公司（下稱宇嘉公司）之營業大貨車司機，屬從事駕
    駛業務之人。核其所為，係犯刑法第284 條第2 項前段之業
    務上過失傷害罪。被告於肇事後，主動向前往事故現場處理
    ，且尚不知肇事者為何人之員警坦承肇事，嗣並接受裁判之
    事實，業據被告供陳明確，並經證人即案發當時到場處理之
    警員周黃文科於原審審理中證述屬實，是被告於員警尚不知
    何人犯罪前，主動坦承其為肇事者，符合刑法第62條前段自
    首之規定，爰依法減輕其刑。原審因而適用刑法第284 條第
    2 項後段、第62條前段、第41條第1 項前段，罰金罰鍰提高
    標準條例第1 條前段、第2 條，並審酌被告駕車時本應注意
    道路交通安全規則之相關規定，以維護行車安全，竟疏於注
    意肇生本件車禍而致人受傷，然犯後尚知坦承犯行，犯後態
    度堪認良好，且其先前並無任何犯罪前科紀錄，素行尚稱良
    好，復斟酌告訴人就本件車禍之發生與有過失，且告訴人駕
    駛機車為本件車禍肇事之主因，並考量被告有意與告訴人和
    解，因價錢談不攏而未達成等一切情狀，酌情量處有期徒刑
    5 月，並諭知易科罰金之折算標準，其認事用法，均無違誤
    ，量刑亦屬妥適甚明。原審判決既無違誤，自應駁回本件上
    訴。
六、至於本件車禍雖迄今仍未達成和解，然查被告所駕駛上揭汽
    車業已向太平洋產物保險股份有限公司（下簡稱：太平洋保
    險公司）投保第三人責任險，太平洋保險公司亦願理賠，並
    曾函請告訴人甲○○○提出診證明書及收據本，俾便該公司
    能辦理理賠作業。惟因就告訴人之慢性尿毒症、貧血、癲癇
    ，是否肇因於本次車禍所引起，雙方容有爭執，且該公司與
    告訴人前經財團法人保險事業發展中心調處無果，以致迄未
    理賠，此有財團法人保險事業發展中心調處委員會調處報告
    書及太平洋產物保險公司高雄分公司93年6 月25日函在卷可
    佐；告訴人於本院準備程序中亦自陳：保險公司只願意賠35
    萬至40萬元等語（見本院卷第31頁）。而如前述，就車禍事
    故之發生及損害之擴大，告訴人應負較大責任，依現有證據
    又不能認定告訴人之尿毒症與本次車禍有關（詳參原判決書
    之理由欄）。因此雙方無法達成和解，顯非被告單方面蓄意
    拖延所致。告訴人實仍得依循民事訴訟程序求償，經由法院
    民事判決釐清彼此之責任，並獲得應有之賠償。更何況，被
    告於本院審理時亦表示，願在保險公司應賠付之金額外，先
    自行分期給付25萬元予告訴人（參本院二審卷58頁），實見
    被告並非全無賠償之誠意。本院自不能僅因雙方尚未達成和
    解，就遽認不宜宣告緩刑。再參酌被告並無前科，有臺灣高
    等法院被告前案紀錄表一份在卷可稽，素行尚稱良好。其因
    一時過失致告訴人受有傷害，犯罪後自首並坦承犯罪，態度
    尚稱良好等情，本院認為被告經此偵、審教訓後，當知所警
    惕，諒無再犯之虞，本院認為被告所受宣告之刑，以暫不執
    行為適當，爰併諭知緩刑2 年，以勵自新。
據上論斷，應依刑事訴訟法第455 條之1 第1 項、第3 項、第
364 條、第368 條、第373條、刑法第74條第1款，判決如主文。
本案經檢察官乙○○到庭執行職務。
中　　華　　民　　國　　94　　年　　11　　月　　11　　日
                  交通法庭    審判長法　官  洪碩垣
                                    法  官  劉惠娟
                                    法  官  張金柱
以上正本證明與原本無異。
不得上訴。
中　　華　　民　　國　　94　　年　　11　　月　　15　　日
                                    書記官  蘇  豫
附錄本判決論罪科刑法條全文：
刑法第284條第2項：
從事業務之人，因業務上之過失傷害人者，處一年以下有期徒刑
、拘役或一千元以下罰金，致重傷者，處三年以下有期徒刑、拘
役或二千元以下罰金。
